行　政　法　院　判　決　　　　　　　　　　　　　八十八年度判字第四一三六號
　　原　　　告　聯聯合合房屋仲介股份有限公司
　　代　表　人　甲○○
　　被　　　告　臺北市政府環境保護局
右當事人間因廢棄物清理法事件，原告不服行政院環境保護署中華民國八十七年十一
月四日八七環署訴字第六○三○八號再訴願決定，提起行政訴訟。本院判決如左︰
　　主  文
原告之訴駁回。
   　事  實
緣被告所屬南港區清潔隊執勤人員分別於附表所載時、地，發現五十七張任意張貼之
售屋廣告，污染定著物，經依其上所刊0000000、0000000號電話查得
係原告使用，且經查證確有張貼售屋廣告之事實，乃依法予以告發，並經被告分別以
附表所載之五十七件處分書，每件各處一千五百元（折合新台幣四千五百元）罰鍰，
原告不服，提起訴願遭訴願決定機關以附表編號第五至第十九、第二二至第三四、第
三六至第四三、第四五至第五五、第五七號等合計四十八件處分部分訴願逾期，其餘
九件部分實體駁回訴願後，原告仍不服提起再訴願，經行政院環境保護署以八十七年
四月二十三日八七環署訴字第一七八三三號再訴願決定：「一、原決定機關於附表編
號第五至第十九、第二二至第三四、第三六至第四三、第四五至第五五、第五七號等
合計四十八件處分部分撤銷，由原決定機關另為實體決定。其餘再訴願駁回。」案經
訴願決定機關就撤銷部分重行審議決定：「訴願駁回」，原告不服，提起再訴願，遞
遭駁回，遂提起行政訴訟。
    附表
茲摘兩造訴辯意旨於次：
原告起訴意旨略謂︰一、按證據之其內容與待證事實須相符合，始得作為判斷之依據
。即如證據本身不定為供事實證明之資料，自不得據以作為決定之依據，乃採證之法
則。本件被告所採查證記錄表，陳情案件移辦單，詹秋琴名片，原告資料，電話用戶
資料，房屋租賃契約書等證據，僅能證明詹秋琴為「聯合不動產股份有限公司」之職
員，且系爭廣告經循線查證為該詹秋琴或「聯合不動產股份有限公司」所張貼，而無
能證明係原告所為。故原再訴願決定即於法不合，應予以撤銷。二、查本件全卷資料
原訴願決定並無任何證據足以證明原告係以「人頭」姓名申請電話再予轉接使用，被
告無任何證據即逕認原告之職員以名稱類似，性質相近之公司全銜對外營業，已屬荒
誕無稽。三、末查原再訴願決定附表所示編號十一記載違規地點為「忠孝東路六段二
五○巷口電桿上」，編號十四為「忠孝東路六段一八八巷口電桿上」，編號十六為「
同德路玉成街口電桿上」，編號二四為「興華路二十巷口」，編號二五為「忠孝東路
六段二一○八號前電桿上」，編號三二為「玉成街一九○巷口路燈桿上」，編號三四
為「昆陽街一七一巷六弄一號前電桿上」，編號三八為「東新街一七○巷公園邊路燈
桿上」，編號三九為「東新街一六八巷電氣箱下」等等，以某巷口路桿或某公園邊電
桿等模糊不清，毫不確實之記載認定本件之違規地點，顯見被告羅織構陷原告入罪，
要無疑義。再者，本件附表編號二九違規時間記載為「八十六年三月二十九日十五時
十分」，違規地點為「昆陽街一七一巷五弄一號旁電桿上」。而編號三十之違規時間
為八十六年三月二十九日十五時二十五分違規，地點為「昆陽街一七一巷五弄五號邊
電桿上」，相較以觀，估不論同巷弄內一、三、五號相隔兩個房子不可能有架設兩具
電桿之情形，被告之認定已違經驗法則。而相鄰咫尺之違規地點，其違規時間竟相差
十五分鐘之久，更可見原處分之無中生有及被告決定之草率。另外編號四三及編號四
八、編號四四及編號四七均屬同一違規時間，同一違規地點，重覆開立罰單證明被告
自始即強行構陷原告有違規行為。綜上所述，請判決撤銷一再訴願及原處分等語。
被告答辯意旨略謂︰一、按廢棄物清理法第十二條第十款規定：「在指定清除地區內
嚴禁有左列行為．．．十、張貼或噴漆廣告污染定著物。」第二十三條第三款規定：
「有左列情形之一者，處四百元以上一千五百元以下罰鍰。．．．三、違反第十二條
各款規定者。」又同法台北市施行細則第八條規定：「本法第十二條第十款所稱張貼
或噴漆廣告污染定著物，係指在牆壁、樑柱、欄杆、電桿、樹木、橋樑或其他未經各
該主管機關指定或許可之土地定著物，張貼、噴漆廣告、標語者。」第五十一條規定
：「受僱人執行職務，違反本法及本細則規定者，處罰受雇人或雇用人。」第五十二
條第一項規定：「違反本法及本細則之規定者，處罰其所有人、管理人或使用人。其
為法人者，處罰其法人。」另行政院衛生署六十六年二月十六日衛署環字第一四○一
四○號函釋：「關於在不同一地點張貼廣告構成違規行為之處罰，應認定非一行為，
因污染地不同，屬於獨立之性質，依法應分別處罰。」七十四年四月十日衛署環字第
三一七二○九號函釋：「違反環境衛生行為如於同一地點，不同一時間連續為數行為
時應認定為非同一行為，依法予以個別處罰。．．．」二、卷查(一)本案查獲之多件售
屋廣告證物中所刊之連絡電話分別為000－0000及000－0000，且上開
連絡電話之用戶雖登記為「游水鴨」，地址登記為「台北市○○路四四三巷十一弄二
十九號五樓」，惟經被告稽查人員至上址查證，並無『游水鴨』君，復循線查證上刊
電話確為原告所使用。並至現場佯稱客戶欲看屋，而現場銷售人員『詹秋琴』出示其
名片其上登載詹君為『聯合不動產股份有限公司』主任，該公司設址於『忠孝東路六
段一四四號』，經被告所屬稽查人員至本府建設局查證上址登記之公司全銜為『聯聯
合合房屋仲介有限公司』，是以詹君所出示『聯合不動產股份有限公司』之名片即為
『聯聯合合房屋仲介有限公司』，是原告確有張貼廣告及從事房屋仲介之實情無庸置
疑。(二)上開電話雖非登記原告所有，然依上查證卻為原告所使用以從事售屋行為。因
而以查獲電話之『實際使用人』為告發對象，實有憑據而非僅憑臆測或原告公司人員
之名片即予處分，且原告又未提出具體事證以實其說，所辯尚難採憑。(三)至編號十一
、十四、十六、二四、二五、三二、三四、三八、三九號等，關於違規地點之記述，
已足堪辨認甚為明確；另查編號第二九、三十號，第四三、四八號及四四、四七號，
係分屬三式不同內容之廣告紙，但其懸掛地點不同，被告依實際查獲所得逐一告發處
分，並無重複處分可言。從而，原告所訴均核無足採。請判決駁回原告之訴。
　　理  由
按廢棄物清理法第十二條第十款規定：「在指定清除地區內嚴禁有左列行為．．．十
、張貼或噴漆廣告污染定著物。」第二十三條第三款規定：「有左列情形之一者，處
四百元以上一千五百元以下罰鍰。．．．三、違反第十二條各款規定者。」又同法台
北市施行細則第八條規定：「本法第十二條第十款所稱張貼或噴漆廣告污染定著物，
係指在牆壁、樑柱、欄杆、電桿、樹木、橋樑或其他未經各該主管機關指定或許可之
土地定著物，張貼、噴漆廣告、標語者。」第五十一條規定：「受雇人執行職務，違
反本法及本細則規定者，處罰受雇人或雇用人。」第五十二條第一項規定：「違反本
法及本細則之規定者，處罰其所有人、管理人或使用人。其為法人者，處罰其法人。
」另前中央主管機關行政院衛生署六十六年二月十六日衛署環字第一四○一四○號函
釋：「關於在不同一地點張貼廣告構成違規行為之處罰，應認定非一行為，因污染地
不同，屬於獨立之性質，依法應分別處罰。」七十四年四月十日衛署環字第三一七二
○九號函釋：「違反環境衛生行為如於同一地點，不同一時間連續為數行為時應認定
為非同一行為，依法予以個別處罰。．．．」。查本件被告所屬南港區清潔隊執勤人
員分別於附表所載時、地，發現五十七張任意張貼之售屋廣告，污染定著物，經依其
上所刊0000000、0000000號電話查得係原告使用，且經查證確有張貼
售屋廣告之事實，乃依法予以告發，並經被告分別以附表所載之五十七件處分書，每
件各處一千五百元（折合新台幣四千五百元）罰鍰，原告不服，提起訴願遭原決定機
關以附表編號第五至第十九、第二二至第三四、第三六至第四三、第四五至第五五、
第五七號等合計四十八件處分部分訴願逾期，其餘九件部分實體駁回訴願後，原告仍
不服提起再訴願，經行政院環境保護署以八十七年四月二十三日八七環署訴字第一七
八三三號再訴願決定：「一、原決定關於附表編號第五至第十九、第二二至第三四、
第三六至第四三、第四五至第五五、第五七號等合計四十八件處分部分撤銷，由原決
定機關另為實體決定。其餘再訴願駁回。」，案經原決定機關就撤銷部分重行審議決
定：「訴願駁回」，原告不服，提起再訴願，遞遭駁回，遂提起行政訴訟。本件依被
告所採證查證記錄表、陳情案件移辦單、詹秋琴名片、原告資料、電話用戶資料、房
屋租賃契約等證據，原告違規事實，足堪認定。原告訴稱，依被告所提證據，僅能證
明詹秋琴為「聯合不動產股份有限公司」之職員，且系爭廣告為詹秋琴或「聯合不動
產股份有限公司」所為，而被告為「聯聯合合房屋仲介股份有限公司」，兩不相符，
即不能以原告為處罰之對象。又原訴願決定並無任何證據證明原告係以（人頭）姓名
申請電話再予轉接使用，被告憑空揣測認定原告職員以名稱類似，性質相近之公司全
銜對外營業，已屬無稽。且再訴願決定編號十一、十四、十六、二四、二五、三二、
三四、三八、三九號等違規地點相鄰咫尺，其違規時間竟相差十五分鐘，可見原處分
之無中生有及被告決定之草率。另編號四三、四八號及四四、四七號均屬同一違規時
間、地點，重複開立罰單云云。惟查首開法律規定，張貼或噴漆廣告污染定著物而應
科處罰鍰之對象，為系爭廣告之使用者，而非相關登記名義人。本案查獲之多件售屋
廣告證物中所刊登之連絡電話用戶登記雖非以原告「聯聯合合房屋仲介有限公司」之
名義為登記，地址亦非原告設籍地址，惟經循系爭廣告查證，該廣告所載電話確為原
告所使用；至現場查看，現場銷售人員「詹秋琴」名片上雖登載其為「聯合不動產股
份有限公司」主任，該公司設址則為原告之設址，且詹秋琴自稱其公司為「聯聯合合
房屋仲介有限公司」，有被告ｘ一九三七八八號等舉發通知書所附查證紀錄表登載查
證結果可稽。原告不能陳明原告設址之公司營業處所內，為何有非公司人員從事公司
業務，是以，原告主張張貼廣告及從事房屋仲介者，為詹秋琴或「聯合不動產股份有
限公司」云云，不足採信。至編號十一、十四、十六、二四、二五、三二、三四、三
八、三九號等違規地點之記述，已足堪辨認。原告主張，原處分無中生有，決定草率
云云，亦不足採。另編號四三、四八號及四四、四七號係分屬三式不同內容之廣告紙
，但其懸掛地點不同，被告依實際查獲所得逐一告發處分，並無重複處分可言。綜上
所述，本件原處分於法並無不合，一再訴願決定遞予維持，亦無違誤，均應予維持，
原告起訴意旨難謂有理由，應予駁回。
據上論結，本件原告之訴為無理由，爰依行政訴訟法第二十六條後段，判決如主文。
中    華    民    國     八十八      年     十二     月      十六       日
                    行 政 法 院 第 二 庭
                                審 判 長 評  事      陳  石  獅
                                         評  事      彭  鳳  至
                                         評  事      黃  合  文
                                         評  事      林  茂  權
                                         評  事      王  立  杰
右  正  本  證  明  與  原  本  無  異
                                         法院書記官  王  福  瀛
中    華    民    國     八十八      年     十二     月      二十       日
